臺灣臺北地方法院小額民事判決
111年度北小字第1327號
原      告  明台產物保險股份有限公司

法定代理人  長瀬耕一
訴訟代理人  潘壽珍  

被      告  林昱安  

上列當事人間請求侵權行為損害賠償事件，本院於民國一百一十
一年五月十八日言詞辯論終結，判決如下︰
    主    文
被告應給付原告新臺幣壹萬捌仟參佰壹拾陸元，及自民國一百一
十一年四月二日起至清償日止，按年息百分之五計算之利息。
原告其餘之訴駁回。
訴訟費用新臺幣壹仟元由被告負擔百分之七十三，餘由原告負擔
。
本判決第一項得假執行。
    事    實
甲、原告方面：
一、聲明：被告林昱安應給付原告新臺幣（下同）二萬五千一百
    五十六元，及自起訴狀繕本送達之翌日（即民國一百一十一
    年四月二日）起至清償日止，按年息百分之五計算之利息。
二、陳述略稱：
  ㈠緣原告承保訴外人即被保險人韓道昂所有車號000-0000號自
    小客車（下稱系爭汽車）之汽車損失保險，系爭汽車於一百
    一十年三月十九日二十二時三十分許，行經臺北市大安區忠
    孝東路四段與延吉街口時，被告所駕駛之車號0000－00號自
    小客車因紅燈左轉，而與系爭汽車發生碰撞，致系爭汽車受
    有損害。本案業經臺北市政府警察局大安分局交通分隊處理
    在案。
　㈡系爭汽車受損部分經送廠修繕，其合理必要費用共計二萬五
    千一百五十六元（含鈑金工資二千零二元、烤漆工資五千五
    百四十四元、零件一萬七千六百一十元），原告已依保險契
    約給付保險金，依保險法第五十三條取得對被告之代位請求
    權，爰依侵權行為法律關係提起本件訴訟。對本件交通事故
    肇事資料沒有意見，兩造當初協調沒有結果係因被告表示經
    濟上有困難。
三、證據：提出汽車保險單影本一件、訴外人韓道昂行車執照及
    駕駛執照影本各一件、道路交通事故當事人登記聯單影本一
    件、保險員道路交通事故資料查詢影本一件、汽車險理賠申
    請書影本一件、系爭汽車車損照片影本一件、發票影本一件
    及估價單影本三件為證。
乙、被告方面：被告未於言詞辯論期日到場，亦未提出書狀作何
    聲明或陳述。
丙、本院依職權調閱本件交通事故肇事資料，並調閱被告戶籍資
    料。
    理    由
一、程序方面：　　
  ㈠按民事訴訟法第十五條第一項規定：「因侵權行為涉訟者，
    得由行為地之法院管轄。」，本件車禍發生於臺北市大安區
    忠孝東路四段與延吉街口處，屬本院轄區，故本院具有管轄
    權，合先敘明。
  ㈡本件被告經合法通知未於言詞辯論期日到場，核無民事訴訟
    法第三百八十六條所列各款情形，應依職權由原告一造辯論
    而為判決。　　　
二、原告主張之事實，已據其提出汽車保險單影本一件、訴外人
    韓道昂行車執照及駕駛執照影本各一件、道路交通事故當事
    人登記聯單影本一件、保險員道路交通事故資料查詢影本一
    件、汽車險理賠申請書影本一件、系爭汽車車損照片影本一
    件、發票影本一件及估價單影本三件為證，經核對相關證物
    原本無訛，復有本院依職權調閱之本件交通事故肇事資料所
    附道路交通事故初步分析研判表、道路交通事故現場圖、道
    路交通事故補充資料表、A3類道路交通事故調查紀錄表、道
    路交通事故當事人登記聯單、號誌運作時相表及道路交通事
    故照片黏貼紀錄表（共三頁）在卷可稽，被告未到庭爭執，
    亦未提出書狀作何聲明或陳述，堪認原告主張為真實。
三、按因故意或過失，不法侵害他人之權利者，負損害賠償責任
    。汽車、機車或其他非依軌道行駛之動力車輛，在使用中加
    損害於他人者，駕駛人應賠償因此所生之損害。負損害賠償
    責任者，除法律另有規定或契約另有訂定外，應回復他方損
    害發生前之原狀。第一項情形，債權人得請求支付回復原狀
    所必要之費用，以代回復原狀。民法第一百八十四條第一項
    、第一百九十一條之二、第二百十三條第一項、第三項分別
    定有明文。次按不法毀損他人之物者，被害人得請求賠償其
    物因毀損所減少之價額，民法第一百九十六條定有明文。所
    謂因物被毀損所減少之價額，得以修復費用為估定標準，但
    以必要者為限。若被害人能證明其物因毀損或減少之價額，
    超過必要之修復費用時，就其差額，仍得請求賠償（最高法
    院七十七年度第九次民事庭會議決議參照）。故被害人得以
    修理費用作為其物因毀損所減少價額之計算依據，但其中以
    新品更換舊品，且因此提高該物整體價值者，該更換之新品
    即非屬損害發生前物之原狀，則該更換新品所支出之費用，
    應予計算其折舊。
四、經查，本件被告因紅燈左轉造成系爭汽車受有損害，依前開
    民法第一百九十一條之二本文規定，即應賠償其因此所生之
    損害即因回復原狀所必要之修理費用，惟系爭汽車雖以二萬
    五千一百五十六元修復，考量該估價單其中一萬七千六百一
    十元部分之品名為「零件」，而關於更新零件部分之請求，
    應以扣除按汽車使用年限計算折舊後之費用為限。依行政院
    公佈之固定資產耐用年數表及固定資產折舊率表所示，自用
    小客車折舊年限為五年，依定律遞減折舊率為千分之三百六
    十九，並以一年為計算單位，其使用期間未滿一年者，按實
    際使用使用之數相當於全年之比例計算之，不滿一月者，以
    一月計算之，而本件系爭汽車於一百零九年三月出廠，至一
    百一十年三月十九日本件事故發生時之使用年數為一年又四
    天，以使用一年一個月計。系爭汽車修復費用其中零件一萬
    七千六百一十元部分，扣除如附表所示折舊金額後為一萬零
    七百七十元，加上鈑金二千零二元、烤漆五千五百四十四元
    ，屬必要之修理費用，故原告得請求被告給付系爭汽車修理
    費用一萬八千三百一十六元（計算式：10,770＋2,002＋5,544
    ＝18,316）。
五、綜上所述，原告本於保險法第五十三條第一項及民法侵權行
    為法律關係，請求被告給付二萬五千一百五十六元，及自起
    訴狀繕本送達翌日（即一百一十一年四月二日）起至清償日
    止，按年息百分之五計算之利息，其請求於主文第一項之範
    圍內為有理由，應予准許。超過主文第一項範圍之請求，則
    屬無據，應予駁回。
六、本件係小額程序所為被告一部敗訴之判決，依民事訴訟法第
    四百三十六條之二十規定，被告敗訴部分應依職權宣告假執
    行。
七、本件訴訟費用額，依後附計算書確定如主文所示金額。
八、據上論結，原告之訴為一部有理由，一部無理由，並依民事
    訴訟法第四百三十六條之二十三、第四百三十三條之三、第
    七十九條，判決如主文。
中　　華　　民　　國　　111 　年　　5 　　月　　31　　日
　　　　　　　　　　          臺北簡易庭   
　　　　　　　　　　          法      官  文衍正
以上正本係照原本作成。
如對本判決不服，須於判決送達後二十日內向本庭（臺北市○○○
路○段○○○○○巷○號）提出上訴狀。（須按他造當事人之人數附繕
本）。如委任律師提起上訴者，應一併繳納上訴審裁判費。
中　　華　　民　　國　　111 　年　　5 　　月　　31　　日
  　　　　　　　　　　　　　　書  記  官  高秋芬
訴訟費用計算書：
項        目             金  額（新臺幣）        備  註
第一審裁判費　　           1,000元
合　　　　計　　     　    1,000元 

附錄：
一、民事訴訟法第四百三十六條之二十四第二項：
    對於小額程序之第一審裁判上訴或抗告，非以其違背法令為
    理由，不得為之。
二、民事訴訟法第四百三十六條之二十五：
    上訴狀內應記載上訴理由，表明下列各款事項：
    (一)原判決所違背之法令及其具體內容。
    (二)依訴訟資料可認為原判決有違背法令之具體事實。 

附表：
年次 折         舊         額  折  舊  後  餘  額   金  額   計    算    方    式 金  額   計  算  方  式  1 6,498 17,610×0.369=6,498 11,112 17,610-6,498=11,112  2   342 11,112×0.369×(1/12)=342 10,770 11,112-342=10,770 註：元以下四捨五入。